臺灣臺中地方法院刑事判決
111年度交簡上字第113號
上  訴  人  臺灣臺中地方檢察署檢察官
被      告  廖憲龍


上列上訴人因被告公共危險案件，不服本院臺中簡易庭中華民國
111年3月3日第一審簡易判決（聲請簡易判決處刑案號：111年度
偵字第2008號），提起上訴，本院管轄之第二審合議庭判決如下
：
    主    文
原判決撤銷。
廖憲龍駕駛動力交通工具而血液中酒精濃度達百分之零點零五以
上，處有期徒刑參月，如易科罰金，以新臺幣壹仟元折算壹日。
    犯罪事實
一、廖憲龍民國110年9月16日13時許起至同日14時許止，在臺中
    市西屯區龍洋巷附近親戚住處，食用含有酒精成分之燒酒蝦
    ，竟不顧飲酒後，其注意力及操控力可能因酒精作用之影響
    而降低，仍於飲酒後隨即騎乘牌照號碼255-MLG號普通重型
    機車上路。嗣於同日14時31分許，行經臺中市○○區○○巷00○0
    號，擦撞由洪智文所駕駛牌照號碼X5-2981號自小貨車。經
    警據報到場處理，將廖憲龍送往醫院救治，並於同日16時50
    分許實施抽血檢驗，測得其血液中酒精濃度達256mg/dL（即
    百分之0.256），換算吐氣所含酒精濃度值為每公升1.28毫
    克而查獲上情。
二、案經臺中市政府警察局第六分局報告臺灣臺中地方檢察署檢
    察官偵查起訴。
    理    由
一、按被告以外之人於審判外之陳述，雖不符刑事訴訟法第159
    條之1至第159條之4之規定，而經當事人於審判程序同意作
    為證據，法院審酌該言詞陳述或書面陳述作成時之情況，認
    為適當者，亦得為證據；又當事人、代理人或辯護人於法院
    調查證據時，知有第159條第1項不得為證據之情形，而未於
    言詞辯論終結前聲明異議者，視為有前項之同意，刑事訴訟
    法第159 條之5 定有明文。查，本案以下所引用被告以外之
    人於審判外所為陳述之供述證據，檢察官於本院審理時表示
    沒有意見，被告廖憲龍於本院審理時經合法傳喚未到庭，本
    院審酌該等證據作成時之情況，並無違法取證或其他瑕疵，
    認為均適於作為本案認定事實之依據，依上開規定及說明，
    該等供述證據皆有證據能力。
二、認定犯罪事實所憑之證據及理由：
    上揭犯罪事實，業據被告於警詢、偵查及本院審理中均坦承
    不諱，核與證人洪智文於警詢中之證述相符，並有臺中市政
    府警察局第六分局非道路車禍案件登記表暨現場圖、道路交
    通事故當事人酒精測定紀錄表在卷可佐，足認被告前揭任意
    性自白與事實相符，堪以採信，本案事證明確，應依法論科
    。
三、論罪科刑暨撤銷改判部分：
  ㈠刑法第185條之3第1項之罪業於被告行為後修正，並經總統於
    111年1月28日以華總一義字第11100012101號公告施行，並
    於同年月30日生效，修正後之法定刑提高為3年以下有期徒
    刑，得併科30萬元以下罰金，顯以修正前即被告行為時之規
    定較有利於被告。是核被告所為，係犯修正前刑法第185條
    之3第1項第1款之駕駛動力交通工具而血液中酒精濃度達百
    分之0.05以上之罪。原判決未為新舊法比較，容有未洽，檢
    察官上訴意旨及此，為有理由，應由本院撤銷改判。
  ㈡爰以行為人之責任為基礎，審酌被告於食用含酒精之燒酒蝦
    後，仍騎乘機車上路，並與洪智文發生交通事故，且經測得
    血液中所含酒精濃度為百分之0.256之犯罪手段、所生危害
    ，及被告坦承犯行之犯後態度，兼衡其素行、智識程度、生
    活狀況等一切情狀，量處如主文第2項所示之刑，並諭知易
    科罰金之折算標準。
四、被告經本院合法傳喚，無正當理由不於審判期日到庭，爰依
    刑事訴訟法第371條規定，不待其陳述，逕行判決，併此敘
    明。
據上論斷，應依刑事訴訟法第455條之1第1項、第3項、第369條
第1項前段、第371條、第364條、第299條第1項前段，刑法第2條
第1項前段、（修正前）第185條之3第1項第1款、第41條第1項前
段，刑法施行法第1條之1第1項，判決如主文。
本案經檢察官蔣志祥聲請簡易判決處刑及提起上訴，檢察官李濂
到庭執行職務。
中　　華　　民　　國　　111 　年　　6 　　月　　9 　　日
                  刑事第六庭  審判長法  官  柯志民
                                    法  官  蔡逸蓉 
                                    法  官  陳昱翔
以上正本證明與原本無異。
不得上訴。
                                    書記官  陳筱惠
中　　華　　民　　國　　111 　年　　6 　　月　　9 　　日
附錄論罪科刑法條
（修正前）刑法第185條之3第1項第1款
駕駛動力交通工具而有下列情形之一者，處2年以下有期徒刑，
得併科20萬元以下罰金：
一、吐氣所含酒精濃度達每公升零點二五毫克或血液中酒精濃度
    達百分之零點零五以上。